【裁判字號】    99,台上,6095
【裁判日期】    991007
【裁判案由】    違反毒品危害防制條例
【裁判全文】
最高法院刑事判決            九十九年度台上字第六０九五號
上  訴  人  甲○○
            乙○○
上 列一 人
選任辯護人  楊俊樂律師
上列上訴人等因違反毒品危害防制條例案件，不服台灣高等法院
台中分院中華民國九十九年八月十八日第二審判決（九十九年度
上訴字第一一二二號，起訴案號：台灣台中地方法院檢察署九十
八年度偵字第四七三九、四七四０、七三三三號），提起上訴，
本院判決如下：
    主  文
上訴駁回。
    理  由
按刑事訴訟法第三百七十七條規定，上訴於第三審法院，非以判
決違背法令為理由，不得為之。是提起第三審上訴，應以原判決
違背法令為理由，係屬法定要件。如果上訴理由書狀並未依據卷
內訴訟資料，具體指摘原判決不適用何種法則或如何適用不當，
或所指摘原判決違法情事，顯與法律規定得為第三審上訴理由之
違法情形，不相適合時，均應認其上訴為違背法律上之程式，予
以駁回。本件原審審理結果，認為上訴人甲○○有如原判決附表
（下稱附表）一編號１至５所示販賣第一級毒品海洛因既遂、未
遂，及如附表二編號１至所載轉讓第一級毒品海洛因等犯行，
暨上訴人乙○○有如附表一編號４之、所示與甲○○共同販
賣第一級毒品之犯行明確，因而撤銷第一審上開部分科刑之判決
，改判仍論處甲○○犯如附表一、二所示之罪刑（均累犯，主刑
部分定應執行有期徒刑十七年十月），及論處乙○○犯如附表一
編號４之、所示二罪刑（均累犯，主刑部分定應執行有期徒
刑十五年八月），已詳其調查、取捨證據之結果及憑以認定各
該犯罪事實之心證理由，並就其二人否認犯行（甲○○僅否認轉
讓部分）之供詞及所辯各語認非可採，予以論述。經查(一)、依卷
內資料，綽號「文忠」之乙○○因涉嫌販賣毒品，早經警方鎖定
偵辦，而原判決已具體說明其審酌甲○○所犯各罪之情狀而為刑
之量定之理由，甲○○上訴意旨謂，係其供出乙○○，求為依毒
品危害防制條例第十七條第一項減免其刑云云，及就原審量刑裁
量權之合法行使，漫詞指摘，均非適法之第三審上訴理由。(二)、
乙○○於原審縱有以書面爭執其與甲○○有關警詢陳述之證據能
力，然原判決既未採用其二人之警詢陳述作為不利於乙○○之判
斷依據，則原判決認乙○○於準備程序及審理期日均未加爭執，
雖有違誤，究仍於判決結果不生影響，另乙○○對於甲○○於偵
查中已具結之證詞，並未主張或爭執有何顯不可信之情況，依刑
事訴訟法第一百五十九條之一第二項之規定，自無贅餘說明其有
無證據能力之必要。又依原審審判筆錄之記載，乙○○於原審之
選任辯護人楊俊樂律師在審判期日言詞辯論時，已當庭提出刑事
辯護意旨狀附卷並交付繕本予檢察官，則審判筆錄疏未摘要記載
其陳述，而僅記載該辯護人「為被告乙○○辯護如今日庭呈之辯
護意旨狀所載」等語，雖嫌簡略，尚與刑事訴訟法第三百七十九
條第七款規定辯護人未經到庭辯護而逕行審判之違法情形有別。
從而乙○○此等部分上訴意旨所指各情，亦難謂適法。(三)、證據
之取捨、事實之認定，屬事實審法院之職權行使，苟其判斷與經
驗及論理法則無違，即不得任意指為違法。而證據之證明力如何
，由事實審法院依職權本於確信判斷之，此項判斷，苟係基於吾
人日常生活之經驗，而未違背客觀上應認為確實之定則，又已
述其何以為此判斷之理由者，自不容漫指為違法。原判決係綜核
案內全部證據資料，本於調查所得，相互勾稽之結果，憑為認定
各該犯罪事實，與經驗及論理法則不相違背，復說明乙○○就附
表一編號４之、二次犯行，應與甲○○成立共同正犯之論據
綦詳。所為論述說明，與案內訴訟資料悉無不合，自屬事實審法
院採證認事職權之適法行使，不容任意指摘。至上訴人二人之其
他上訴意旨，不外置原判決之明白論斷於不顧，仍持憑已為原判
決指駁之陳詞再事爭辯，或對於事實審法院取捨證據與自由判斷
證據證明力之職權行使，徒以自己之說詞，任意指為違法，或單
純為事實上枝節性之爭辯，要與法律規定得為第三審上訴理由之
違法情形，不相適合。依上所述，上訴人等之上訴違背法律上之
程式，俱應予駁回。
據上論結，應依刑事訴訟法第三百九十五條前段，判決如主文。
中    華    民    國  九十九  年    十    月    七    日
                      最高法院刑事第十三庭
                          審判長法官  賴  忠  星
                                法官  呂  丹  玉
                                法官  吳      燦
                                法官  蔡  名  曜
                                法官  葉  麗  霞
本件正本證明與原本無異
                                      書  記  官
中    華    民    國  九十九  年    十    月   十二   日
                                                      K

司法院資訊處製作；財團法人民間司法改革基金會備份。
